【裁判字號】    98,交聲,683
【裁判日期】    980331
【裁判案由】    違反道路交通管理處罰條例聲明異議
【裁判全文】
臺灣臺北地方法院交通事件裁定         98年度交聲字第683號
原處分機關  臺北市交通事件裁決所
異  議  人
即受處分人  甲○○
上列異議人即受處分人因違反道路交通管理處罰條例案件，對於
臺北市交通事件裁決所於98年2 月13日所為之處分（原處分案號
：北市裁罰字第裁22-1AD477271號）聲明異議，本院裁定如下：
    主  文
異議駁回。
    理  由
一、按汽車臨時停車時，於設有禁止臨時停車標誌、標線處所不
    得臨時停車；汽車停車時，於禁止臨時停車處所不得停車，
    道路交通安全規則第111 條第1 項第3 款、第112 條第1項
    第1 款分別定有明文。又汽車駕駛人在禁止臨時停車處所停
    車者，處新臺幣（下同）600 元以上1,200 元以下罰鍰，道
    路交通管理處罰條例第56條第1 項第1 款亦有明定。
二、本件原處分機關即臺北市交通事件裁決所以異議人即受處分
    人甲○○所有之車牌號碼L2—7956號自用小客車，於民國97
    年11月17日上午10時17分許，在臺北市○○街路154 巷劃有
    紅線路段處所停車，適為臺北市停車管理工程處值勤人員以
    科學儀器相機取得證據資料之相片後逕行舉發，嗣因異議人
    於應到案日期前提出申訴，原處分機關函請原舉發機關調查
    結果，仍認受處分人有前揭違規行為，原處分機關遂於98年
    2 月13日依道路交通管理處罰條例第56條第1 項第1 款、違
    反道路交通管理事件統一裁罰基準表規定，裁處異議人900
    元之罰鍰（裁決書上並註記受處分人已於98年2 月11日繳納
    上開罰鍰結案），合先敘明。
三、異議人聲明異議意旨略以：臺北市停車管理工程處組織規程
    第3 條第5 項僅規定協助執行違規停車舉發；而道路交通管
    理處罰條例第7 條第2 項、違反道路交通管理事件統一裁罰
    基準及處理細則（下稱「處理細則」）第6 條第2 項等相關
    法令，亦僅規定交通助理人員為協助執行違規停車逕行舉發
    ，未有條文規定臺北市停車管理工程處（下稱「停管處」）
    具有舉發權。又停管處亦非處理細則第20至22條所稱舉發機
    關，處理細則第29條亦未規定停管處為辦理舉發移送機關，
    是停管處並無製作「舉發違反道路交通管理事件通知單」之
    權責，應移請有權機關填單製發，為此聲明異議，請求撤銷
    原處分等語。
四、經查：
  (一)異議人所有之車牌號碼號L2—7956號自用小客車，於97年11
    月17日上午10時17分許，在臺北市○○街路154 巷禁止臨時
    停車處所停車，為臺北市停車管理處值勤人員所舉發之事實
    ，此為異議人所不爭執，且有臺北市政府交通局舉發違反道
    路交通管理事件通知單1 紙及採證照片2 張在卷可稽，是異
    議人之違規事實，堪以認定。
  (二)異議人雖辯稱交通助理人員並無製作「舉發違反道路交通管
    理事件通知單」之權責，應移請有權機關填單製發云云。惟
    查，原舉發機關函覆異議人略以：「查交通助理人員管理辦
    法第3 條規定：『交通助理人員由內政部警政署國道公路警
    察局、直轄市、縣（市）政府警察局、交通局或相關機關，
    依據交通狀況及執行交通稽查實際需要僱用之。』道路交通
    管理處罰條例第7 條規定：『道路交通管理之稽查，違規記
    錄，由交通勤務警察，或依法令執行交通稽查任務人員執行
    之。前項稽查，得由交通助理人員協助執行，其稽查項目為
    違規停車者，並得由交通助理人員逕行執行之；... 。』」
    等語明確，參照上開函文之說明，足認道路交通管理處罰條
    例第7 條第2 項已明文規定交通助理人員得逕行執行違規停
    車之稽查，是執行違規停車稽查任務本為交通助理人員之法
    定職務。又道路交通管理處罰條例第7 條第2 項條文修正案
    之立法院議案關係文書亦明文指出：「交通助理人員獨立執
    行交通稽查任務之範圍，僅限定在交通違規最多且屬靜態違
    規取締之違規停車乙項」，故交通助理人員逕行執行違規停
    車稽查取締任務之適法性應無疑義。至於違規停車「稽查」
    之意旨，依據「違反道路交通管理事件統一裁罰標準稽查之
    定義、執行方式及範圍應包括逕行填製舉發違反道路交通管
    理事件通知單，如「稽查」無「填製違規通知單之權限」，
    則與一般民眾檢舉違規停車並無不同，當非立法特別設置交
    通助理人員之原意（交通部87年11月6 日交路87字第008791
    號函參照）。是異議人上開所辯，實有誤會，並不足採。
五、綜上所述，異議人確有在前開時、地在禁止臨時停車處所停
    車之違規行為。原處分機關依前開道路交通管理處罰條例第
    56 條 第1 項第1 款及違反道路交通管理事件統一裁罰基準
    表之規定，裁處受處分人罰鍰900 元，尚無違誤。異議人猶
    執前詞指摘原處分不當，為無理由，自應將其異議駁回。
六、據上論斷，應依道路交通案件處理辦法第19條，裁定如主文
    。
中    華    民    國    98    年    3    月     31    日
                        交通法庭 法  官  林孟皇
本正本證明與原本無異。
如不服本裁定，應於送達後5日內向本院提出抗告狀。
                                 書記官  楊雅鈞
中    華    民    國    98    年    3    月     31    日


司法院資訊處製作；財團法人民間司法改革基金會備份。
